【裁判字號】    98,簡上,461
【裁判日期】    980731
【裁判案由】    恐嚇
【裁判全文】
臺灣高雄地方法院刑事判決            98年度簡上字第461 號
上  訴  人
即  被  告  乙○○
上列上訴人因恐嚇案件，不服臺灣高雄地方法院高雄簡易庭98
年度審簡字第470號第一審判決（聲請簡易判決處刑案號：臺灣
高雄地方法院檢察署97年度偵字第33094號），提起上訴，本院
判決如下：
    主  文
上訴駁回。
    事  實
一、乙○○前因妨害風化案件，經本院以96年度簡字第3159號判
    處有期徒刑3 月，減刑為1 月15日確定，並於民國97年3 月
    14日易科罰金執行完畢。詎仍不知悔改，因與甲○○之胞姊
    張麗芬發生感情糾紛，竟心生不滿，基於恐嚇之接續犯意，
    於97年11月10日15時54分55秒至同日15時56分33秒間，以其
    使用之0000000000號行動電話撥打甲○○使用之0000000000
    號行動電話，並以台語「幹你娘臭雞巴，看你很白目，很賭
    爛，罵妳剛好而已，還想要打妳」等語恐嚇甲○○。又於同
    日21時59分許，復以上開行動電話撥打甲○○住處之00-000
    0000號電話，以「妳們兩姐妹給我注意一下，要給妳們好看
    」等語恐嚇甲○○，致甲○○心生恐懼。
二、案經甲○○訴由高雄市政府警察局前鎮分局報請臺灣高雄地
    方法院檢察署檢察官偵查後聲請以簡易判決處刑。
   理  由
壹、證據能力部分：
    被告以外之人於審判外之陳述，雖不符前4條之規定，而經
    當事人於審判程序同意作為證據，法院審酌該言詞陳述或書
    面陳述作成時之情況，認為適當者，亦得作為證據，刑事訴
    訟法第159條之5第1項定有明文。本案被告及檢察官均對本
    院所引用下列證據，同意作為證據使用，本院審酌各該證據
    作成之情況，並無不法取供等非任意性情況，認為適當，爰
    依上開規定作為證據。
貳、實體部分：
一、訊據被告即上訴人（下稱被告）乙○○固不否認有於前開時
    間打電話給告訴人甲○○之事實，惟矢口否認有何恐嚇犯行
    ，辯稱：案發前1 天我們一起去卡拉OK喝酒，張麗芬與甲○
    ○失蹤，我是打電話去問候他們的安全，我沒有恐嚇甲○○
    ，我與甲○○是以電話對談，證人王美華不可能聽到我說話
    內容，證人王美華之證述不實在云云。經查：
(一)、有關被告接續於上開時間，以其使用之0000000000號行動電
    話撥打甲○○使用之0000000000號行動電話及住處之00-000
    0000號電話之事實，業據被告於偵查、本院準備及審理程序
    供承不諱，核與證人甲○○、王美華於警詢、偵查及本院審
    理時證述相符，並有中華電信資料查詢附卷可證，是被告確
    有於上開時間接續打電話給告訴人甲○○乙情，應堪認定。
(二)、至被告雖以上開情詞置辯，惟被告就為何打電話給告訴人甲
    ○○乙情，其於偵查時稱：因為我要請教他一些關於他姐姐
    的事情等語（見偵查卷第10頁），核與其於本院審理時供稱
    ：案發前1 天我們一起去卡拉OK喝酒，張麗芬與甲○○失蹤
    ，我是打電話去問候他們的安全等語（見本院卷第45頁）有
    別，是否可信，已有疑義。而查，被告因與張麗芬發生感情
    糾紛，而於上開時間接續打電話給告訴人甲○○，並以台語
    「幹你娘臭雞巴，看你很白目，很賭爛，罵妳剛好而已，還
    想要打妳」、「妳們兩姐妹給我注意一下，要給妳們好看」
    等語恐嚇甲○○等情，業據證人即告訴人甲○○於警詢之指
    述及偵訊、本院審理時結證稱：我接電話的習慣都是用擴音
    ，我一開始接電話就是用擴音，被告於上開時間打電話給我
    ，以台語說「幹你娘臭雞巴，看你很白目，很賭爛」，我說
    你怎麼罵我，他又回答「罵妳剛好而已，還想要打妳」，第
    二通電話他說「你們姊妹小心一點，我要讓你們姊妹好看」
    ，我會害怕，當天王美華陪我到晚上，到晚上10點多時王美
    華還在場，本案發生時我與被告認識只有1 個月，被告在追
    我姐姐張麗芬，我勸我姐姐張麗芬不要與被告交往，我姐姐
    張麗芬不理他，被告才會遷怒我等語綦詳（見警卷甲○○97
    年11月12日調查筆錄、偵卷第8 、9 頁、本院卷第36至40頁
    ），核與證人王美華於警詢之證述及偵訊、本院審理時結證
    稱：案發當天我在甲○○家，她習慣性用擴音接電話，我就
    聽到被告說「你是阿娟，幹你娘臭雞巴，看你很白目，很賭
    爛」，甲○○說「你罵我」，被告又說「罵妳剛好而已，還
    想要打妳」，到10點多又接到被告的電話，被告說「妳們兩
    姐妹給我注意一下，要給妳們好看」，當時甲○○用免持聽
    筒的方式接電話，我坐在甲○○旁邊，所以我有聽到，因為
    被告罵甲○○，甲○○被嚇到等語相符（見警卷97年11月14
    日調查筆錄、偵卷第8 、9 頁、本院卷第36至40頁）。而就
    被告與告訴人於電話中發生衝突乙節，更與被告於本院供稱
    有罵甲○○之供述（見本院卷第44頁）情詞一致；再參以偵
    查及本院審理時勘驗告訴人甲○○上開手機之結果：告訴人
    甲○○上開手機確實有擴音功能，且由通譯當庭撥打甲○○
    手機號碼，甲○○當庭接聽並播放擴音功能（通譯站在法庭
    最前面，甲○○坐在法庭最後面），審判長席均能清楚辨識
    來電通話內容（見偵卷第10頁、本院卷第43頁），亦與證人
    甲○○、王美華所證述上開手機有擴音功能且在旁可聽到通
    話內容等情互核一致，益徵證人甲○○、王美華上開證詞確
    與事實相符。故足認被告確有以上開方式恐嚇告訴人之行為
    無誤。
(三)、至被告雖聲請傳喚證人曾秀玲、張麗芬欲證明其與張麗芬並
    無感情糾紛及張麗芬於案發前1 晚酒醉等情，然被告於警詢
    及偵查就其與張麗芬有感情糾紛已供述明確，另張麗芬於案
    發前1 晚是否酒醉亦與被告是否為本案恐嚇犯行並無關聯，
    是本院認無傳喚證人曾秀玲、張麗芬之必要，併此說明。
(四)、綜上所述，本案被告恐嚇告訴人之犯行，事證明確，應依法
    論罪科刑。
二、核被告所為，係犯刑法第305 條之恐嚇危害安全罪。其先後
    2 次恐嚇犯行，時間密接、被害人相同，顯係出於單一犯意
    ，為接續犯，僅論以單純一罪。被告前因妨害風化案件，經
    本院以96年度簡字第3159號判處有期徒刑3 月，減刑為1 月
    15日確定，並於民國97年3 月14日易科罰金執行完畢，此有
    臺灣高等法院被告前案紀錄表1 份在卷可稽，其前受徒刑之
    執行完畢後，5 年以內故意再犯本件法定刑為有期徒刑以上
    之罪，為累犯，應依刑法第47條第1 項之規定，加重其刑。
    原審以被告罪證明確，因而依刑事訴訟法第449 條第1 項前
    段、第3 項、第454 條第2 項，刑法第305 條、第47條第1
    項、第41條第1 項前段，刑法施行法第1 之1 條，判處被告
    有期徒刑3 月，並諭知易科罰金以新台幣1,000 元折算1 日
    之折算標準，其認事用法並無違誤，量刑亦屬妥適，故被告
    以原審判決認定事實有誤及量刑過重等語為由，提起上訴，
    指摘原判決不當，為無理由，應予駁回。
據上論斷，應依刑事訴訟法第455 條之1 第1 項、第3 項、第36
4 條、第368 條，判決如主文。
本案經檢察官李茂增到庭執行職務
中    華    民    國    98    年    7     月    31    日
                  刑事第十九庭 審判長法  官  李代昌
                                     法  官  文昌
                                     法  官  吳芝瑛
以上正本證明與原本無異。
不得上訴。
中    華    民    國    98    年    7     月    31    日
                                     書記官  林麗文
附錄本判決論罪科刑法條：
中華民國刑法第305條
（恐嚇危害安全罪）
以加害生命、身體、自由、名譽、財產之事，恐嚇他人致生危害
於安全者，處2 年以下有期徒刑、拘役或3 百元以下罰金。


司法院資訊處製作；財團法人民間司法改革基金會備份。
